臺灣嘉義地方法院民事判決
110年度嘉簡字第829號
原      告  彰化商業銀行股份有限公司

法定代理人  凌忠嫄  
訴訟代理人  陳慧珊  
被      告  陳志豐即亨順企業社

上列當事人間請求清償借款事件，本院於民國110年12月24日言
詞辯論終結，判決如下：
    主      文
被告應給付原告新臺幣19,479元，及自民國110年5月28日起至清
償日止，按週年利率百分之1.8計算之利息，暨自民國110年6月1
6日起至清償日止，逾期在6個月以內者，按上開利率百分之10，
逾期超過6個月部分，按上開利率百分之20計算之違約金。
被告應給付原告新臺幣175,326元，及自民國110年5月28日起至
清償日止，按週年利率百分之1.8計算之利息，暨自民國110年6
月16日起至清償日止，逾期在6個月以內者，按上開利率百分之1
0，逾期超過6個月部分，按上開利率百分之20計算之違約金。
訴訟費用新臺幣2,100元由被告負擔。
本判決得假執行。
    事實及理由
一、原告主張：被告前於民國109年5月14日分別以「陳志豐」及
    「亨順企業社陳志豐」名義為立約人簽立授信約定書各1份
    及以「陳志豐」名義為連帶保證人簽立保證書1份，約定就
    被告對原告所負之一切債務（含過去所負、現在尚未清償及
    將來所負之債務）以本金新臺幣（下同）50萬元為限暨其利
    息、遲延利息、違約金、損害賠償金及其他從屬於主債務之
    負擔，願負清償之責任。被告於109年5月15日以「亨順企業
    社陳志豐」名義為借款人及以「陳志豐」名義為連帶保證人
    ，向原告借款50萬元，惟於110年6月15日未依約還款，原告
    遂於110年11月1日依授信約定書第12條第1款之約定，就被
    告對原告所負之一切債務主張視為全部到期，目前尚欠本金
    19,479元、175,326元，及自110年5月28日起至清償日止，
    按週年利率1.8%計算之利息，暨自110年6月16日起至清償日
    止，逾期在六個月以內者，按上開利率之10%計算，逾期在
    六個月以上者，按上開利率20%計算之違約金未清償，爰依
    消費借貸之法律關係，提起本件訴訟等語。並聲明：如主文
    第1、2項所示。
二、被告則以：沒有意見。
三、得心證之理由：
  ㈠原告主張之前開事實，業據其提出與其所述相符之保證書、
    授信約定書、動撥申請書兼債權憑證、增補約定書、主張加
    速到期催告函、催告函、放款戶資料一覽表查詢、貸放資料
    查詢、利率明細資料查詢等件為證，並為被告所不爭執，自
    堪信為真實。
  ㈡從而，原告依消費借貸之法律關係，訴請被告給付如主文第1
    、2項所示之金額，為有理由，應予准許。
四、本件係就民事訴訟法第427條訴訟適用簡易程序所為被告敗
    訴之判決，依同法第389條第1項第3款規定，應依職權宣告
    假執行。
五、訴訟費用負擔之依據：依民事訴訟法第78條規定，本件訴訟
    費用額為第一審裁判費2,100元，應由被告負擔。
中　　華　　民　　國　　111 　年　　1 　　月　　7 　　日
                  臺灣嘉義地方法院嘉義簡易庭
                                  法　官　孫偲綺
以上正本係照原本作成。
如對本判決上訴，須於判決送達後20日內向本庭（嘉義市文化路
308之1號）提出上訴狀（均須按他造當事人之人數附繕本）。如
委任律師提起上訴者，應一併繳納上訴審裁判費。
中　　華　　民　　國　　111 　年　　1 　　月　　7 　　日
                                  書記官  李珈慧